臺灣高等法院臺中分院刑事判決　　 94年度上更(二)字第244號
上　訴　人　臺灣台中地方法院檢察署檢察官
上　訴　人
即　被　告　乙○○
　　　　　　　　　 　(
被　　　告　甲○○
共　　　同
指定辯護人　本院公設辯護人　庚○○
上列上訴人等因被告等違反槍砲彈藥刀械管制條例案件，不服臺
灣臺中地方法院92年度訴字第1958 號中華民國93年1月19日第一
審判決（起訴案號：臺灣臺中地方法院檢察署92年度偵字第7612
、12049號），提起上訴，經判決後由最高法院第二次發回更審
，本院判決如下：
    主 　 文
原判決關於乙○○、甲○○部分撤銷。
乙○○共同連續未經許可持有衝鋒槍、手槍，處有期徒刑陸年拾
月，併科罰金新台幣肆拾萬元，罰金如易服勞役，以罰金總額與
陸個月之日數比例折算；扣案如附表一、二所示之物（除鑑定試
射耗用者外）均沒收。
甲○○共同未經許可持有衝鋒槍、手槍，處有期徒刑陸年，併科
罰金新台幣貳拾萬元，罰金如易服勞役，以罰金總額與陸個月之
日數比例折算；扣案如附表一、二所示之物（除鑑定試射耗用者
外）均沒收。
    事 　 實
一、緣於民國（下同）九十二年三月八日晚上十時許，陳俊賓（
    經本院另案於九十四年十一月二十三日以九十四年度上更(二)
    字第二三四號判處罪刑，尚未確定）因故欲與天道盟鷹中會
    綽號「妹奶」（起訴書及原判決均誤載為「奶妹」）之不詳
    姓名男子，在台中市○○路一八三號E－POWER PUB附近談判
    ，即通知乙○○、甲○○、己○○（經本院更一審判處有期
    徒刑六年六月、併科罰金新台幣三十萬元確定）與丙○○（
    經本院上訴審判處有期徒刑七年、併科罰金新台幣五十萬元
    確定）前往助勢，並囑丙○○將其寄藏在台中市○○路○段
    和成巷十二號住處，如附表一所示之仿造烏茲衝鋒槍一枝（
    含彈匣一個）、彈匣一個、彈匣二個、子彈三十三顆、槍枝
    預備槍管二枝，及附表二所示之制式三五七左輪手槍一枝、
    子彈六顆、可發射子彈具有殺傷力之改造仿貝瑞塔玩具手槍
    一枝（含彈匣一個）、彈匣一個、子彈十五顆、以色列制式
    沙漠之鷹手槍一枝（含彈匣一個）、彈匣一個、子彈十八顆
    ，以手提袋包裝後，帶往現場備用。嗣因談判之雙方發生爭
    執，陳俊賓即與丙○○、乙○○、己○○及甲○○共同基於
    未經許可持有上開槍枝、子彈、槍枝主要組成零件之犯意聯
    絡，乙○○並基於概括之犯意，而將丙○○帶到現場之槍彈
    等物分配給丙○○、乙○○、己○○及甲○○（其中丙○○
    持以色列制式沙漠之鷹手槍、乙○○持可發射子彈具有殺傷
    力之改造仿貝瑞塔玩具手槍、己○○持仿造烏玆衝鋒槍、甲○○持制式三五七左輪手槍，並均裝填子彈），持以與對方
    對峙，其後幸未發生械鬥，陳俊賓乃收回後由丙○○負責將
    如附表一、二所示之槍枝、子彈、槍枝主要組成零件帶往住
    處繼續藏放。乙○○復承前概括之犯意，於九十二年四月初
    ，由丙○○、陳俊賓交付附表二所示之槍枝、子彈、槍枝主
    要組成零件等物，未經許可而持有，經其放在台中市○區○○○街八十一巷十一號十二樓之二號住處廚房之天花板上。
    嗣經警於九十二年四月七日晚上七時許，在台中市○區○○○街八十一巷十一號十二樓之二號乙○○之住處，查獲附表
    二所示之制式三五七左輪手槍一枝、子彈六顆、可發射子彈
    具有殺傷力之改造仿貝瑞塔玩具手槍一枝（含彈匣一個）、
    彈匣一個、子彈十五顆、以色列制式沙漠之鷹手槍一枝（含
    彈匣一個）、彈匣一個、子彈十八顆；並經警於同日晚上八
    時許，在台中市○○區○○路一段和成巷十二號丙○○住處
    ，查獲附表一所示之仿造烏茲衝鋒槍一枝（含彈匣一個）、
    彈匣一個、彈匣二個、子彈三十三顆、槍枝預備槍管二枝。
二、案經台中市警察局移送臺灣臺中地方法院檢察署檢察官偵查
    起訴。
    理 　 由
一、按憲法第十六條保障人民之訴訟權，就刑事被告而言，包含
    其在訴訟上應享有充分之防禦權。刑事被告詰問證人之權利
    ，即屬該等權利之一，且屬憲法第八條第一項規定「非由法
    院依法定程序不得審問處罰」之正當法律程序所保障之權利
    。為確保被告對證人之詰問權，證人於審判中，應依法定程
    序，到場具結陳述，並接受被告之詰問，其陳述始得作為認
    定被告犯罪事實之判斷依據。刑事審判上之共同被告，係為
    訴訟經濟等原因，由檢察官或自訴人合併或追加起訴，或由
    法院合併審判所形成，其間個別被告及犯罪事實仍獨立存在
    。故共同被告對其他共同被告之案件而言，為被告以外之第
    三人，本質上屬於證人，自不能因案件合併關係而影響其他
    共同被告原享有之上開憲法上權利，業經大法官會議釋字第
    五八二號解釋意旨明確揭示在案。本案共犯丙○○、己○○
    、甲○○係被告乙○○之共同被告，丙○○、己○○、乙○○係被告甲○○之共同被告，本院更一審時業已依上開解釋
    意旨，經被告辯護人聲請傳喚共同被告丙○○、乙○○、己○○、甲○○，本院本審審理時復經辯護人聲請傳喚證人丙○○、己○○到庭以證人身分作證，並經交互詰問確實保障
    被告乙○○、甲○○之訴訟權，先此敘明。
二、訊據上訴人即被告（下稱被告）乙○○、甲○○均否認有上
    開違反槍砲彈藥刀械管制條例之犯行。被告乙○○辯稱：九
    十二年三月八日晚上十時許，伊並未到E－POWER PUB那裡，
    也未持槍與人對峙，台中市○區○○○街八十一巷十一號十
    二樓之二，並非伊住處，伊也不曾到過該處，該處是己○○
    住處，伊未曾受託寄藏附表二所示槍彈等物，伊是替己○○
    頂罪，代價是二百萬元云云；另被告甲○○亦辯稱：九十二
    年三月八日晚上十時許，伊和朋友去E－POWER PUB跳舞，後
    來遇到己○○，己○○和「妹奶」在談話，伊並未注意到現
    場還有哪些人，當時人很多，沒有看到有人持槍、彈，伊當
    時並未持槍與人對峙云云。惟查：
  (一)本件經警於前記時間、地點查獲附表一、二所示之槍枝、子
    彈、槍枝主要組成零件等物，有搜索、扣押筆錄、扣押物品
    目錄表、槍彈鑑定書等在卷可稽，並有上開槍枝、槍枝主要
    組成零件及子彈等物扣案可證，復經證人陳金秋、戊○○於
    原審證稱：九十二年四月七日查獲乙○○之槍彈等物，當時
    他們是從地下道上來，渠等就帶他們去樓上搜索，在其居所
    查獲該槍彈等語（見原審卷第三一Ｏ頁）。且如附表一、附
    表二所示之物經送請內政部警政署刑事警察局鑑定，其結果
    分別如附表一、附表二「鑑驗結果」欄所示，亦有內政部警
    政署刑事警察局九十二年四月十四日刑鑑字第Ｚ00000
    0000號槍彈鑑定書在卷可稽（見七六一二號偵查卷第一
    宗第一二三頁至一四四頁）。而其中附表一編號１所示之仿
    造烏茲衝鋒槍一枝，內政部警政署刑事警察局並於九十三年
    五月十八日以刑鑑字第０九三００九六三四一號函復本院稱
    ：「係仿美國ＩＮＧＲＡＭ廠Ｍ口經九ＭＭ衝鋒槍之材質
    、商標及槍枝外觀所製造，其槍枝結構及組裝精密度均較原
    廠明顯粗糙，惟仍可供擊發制式口徑九ＭＭ子彈使用，且不
    屬玩具或土（改）槍枝之槍械。槍枝之殺傷力係與其所擊發
    之子彈動能有關，又因送鑑槍枝與原廠衝鋒槍均可用來擊發
    相同口徑（９ＭＭ９×）之制式子彈，依據各國合法軍火
    商所生產之子彈擊發後之速度．．．故認定送鑑槍枝與原廠
    衝鋒槍應具有相近似之致傷能力」等語（見本院上訴審卷第
    一五五至一五八頁）。再經該局於94年11月2日以刑鑑字第
    0940143991號函進一步說明：「所謂致傷能力係指子彈擊發
    後彈頭在生物體組織中之軌跡、行為和造成傷害之程度，其
    影響因素有彈頭功能、彈頭形狀、彈頭材質與結構，被射組
    織之密度、強度、彈性等與子彈射程、命中精準度並無相關
    聯。而本局93年5月18日刑鑑字第0930096341號函說明二之
    迷你烏茲衝鋒槍（槍枝管制編號0000000000），經本局鑑定
    結果，雖其槍枝結構及組裝（精）密度均較原廠明顯粗糙，
    但其與原廠槍枝一樣，具有擊發相同規格9mm制式子彈之功
    能，若該槍與原廠槍枝射擊相同規格子彈，依據各國合法軍
    火商所生產之子彈擊後速度，認定其應可用來射擊相同動能
    子彈，故該槍枝與原廠槍枝應具有相近似之致傷能力，亦有
    該函一份在卷可參（見本院卷第一八○頁）。故扣案之該枝
    仿造烏茲衝鋒槍，係經由「製造」而非「改造」而來，與原
    廠出產之衝鋒槍之殺傷力並無所區別，與一般具殺傷力之改
    造玩具槍，或土造槍枝不同，仍屬槍砲彈藥刀械管制條例第
    四條第一項第一款所定之「衝鋒槍」，而非「其他可發射金
    屬或子彈具有殺傷力之各式槍砲」。又槍砲彈藥刀械管制條
    例第四條第三項規定：「槍砲、彈藥主要組成零件種類，由
    中央主管機關公告之」，內政部台內警字第八六七○六八
    三號公告依上開法律之授權，公告「槍管」、「彈匣」為槍
    枝之主要組成零件，扣案如附表一編號1-1、2、附表二編號
    3-1、5-1所示之彈匣，均非原配置於衝鋒槍、改造手槍、以
    色列制式手槍之彈匣，而係獨立之主要組成零件；扣案如附
    表一編號4所示之預備槍管二枝，係屬土造金屬槍管，可供
    如附表二編號3所示之可發射子彈，具有殺傷力之改造玩具
    手槍使用，故均應認係槍枝之主要組成零件。又本案二次查
    獲之彈匣數量，警方將附表一、附表二槍枝等物品混合一併
    送請鑑定，而警方扣案物品目錄表與槍彈鑑定書所載之彈匣
    數量不符，經本院比對槍彈鑑定書內容暨其所附照片及扣案
    物品，認應以槍彈鑑定書始為正確，並整理如附表一、二所
    示，併予敘明。
  (二)附表一、二所示之槍枝、子彈、槍枝主要組成零件，係由共
    犯陳俊賓寄藏於同案被告丙○○處，於九十二年三月八日晚
    上十時許，由共犯陳俊賓囑同案被告丙○○將附表一、二所
    示槍枝等物帶往E－POWER PUB附近，分予被告乙○○、甲○○及己○○、丙○○等人持用，此已據同案被告丙○○於警
    詢時供稱：「（附表一所示之槍枝等物）係乙名綽號『大賓
    』（指共犯陳俊賓）之男子．．．於九十二年三月．．．在
    台中市○○區○○路一段附近交給我代為保管」、「我與乙○○綽號『俊榮』、己○○綽號『小羅』、甲○○綽號『小
    何』．．．曾於九十二年三月八日二十二時至二十四時，接
    獲綽號『大賓』男子說有急事電話後，共同前往台中市○○
    區○○路E－POWER PUB店外面，因為對方係綽號『妹奶』男
    子．．．亦帶有大約一百人左右，雙方準備談判時．．．同
    時我們也拿出攜帶之長短槍四支（現為警方所查獲之所有槍
    械）」、「當時我配戴沙漠之鷹制式手槍一支（內有彈夾及
    子彈）、乙○○綽號『俊榮』配戴貝瑞塔手槍一支（內有彈
    夾及子彈）、己○○綽號『小羅』配戴迷你烏茲衝鋒槍一支
    （內有彈夾及子彈）、甲○○綽號『小何』則配戴左輪手槍
    一支（內有子彈）」等語（見警卷第二至三頁）。其另於檢
    察官偵查中供稱：「因『大賓』叫人打電話給我，說該處有
    急事，要我帶四把槍（按指附表一、二所示之槍枝）過去」
    、「我拿短槍，己○○拿烏茲衝鋒槍，甲○○拿左輪手槍、
    乙○○也拿一把短槍，槍彈夾內都已填滿子彈了」等語（見
    七六一二號偵查卷第一宗第十六、十七頁）。其於原審亦供
    稱：「槍（指附表一、二所示之槍枝）是大賓的，那天也是
    大賓叫我們去跟幫派談判」（見原審九十二年度聲羈字第二
    ○四號卷第四頁）。同案被告丙○○迭次陳述均指被告乙○○、甲○○、己○○確實有持槍、彈之事實；且丙○○上開
    陳述亦將陷自己於不利之境，丙○○與乙○○等人並無怨隙
    （見警卷第三頁反面），當無攀誣乙○○等人之可能，另佐
    以後述(二)被告乙○○、甲○○、己○○等人坦認持有槍彈之
    供述，足徵同案被告丙○○前開所述與事實相符，應足採信
    。丙○○其後於本院更一審雖證稱：警詢時警方有對其刑求
    ，刑求方式為打耳光、打頭、用腳踢，九十二年三月八日那
    天，甲○○並未持有槍彈云云（見本院更一審卷第一宗第一
    七三、一七五、一七六頁）；又於本院九十四年十一月三日
    審理時證稱：當天伊和己○○被抓的時候，警員要渠等供出
    所有的人，要渠等咬定乙○○、甲○○有參與云云。惟查：
    警方係於九十二年四月七日晚上七時許，在台中市○區○○○街八十一巷十一號十二樓之二號乙○○之住處，查獲乙○○並扣得乙○○所持有如附表二所示之槍彈等物，此時丙○○尚未被查獲，有搜索、扣押筆錄在卷可稽；且依警詢筆錄
    記載，同案被告己○○警詢時間（九十二年四月八日七時）
    早於丙○○（九十二年四月八日七時三十分），彼時己○○
    已供出被告乙○○、甲○○在E－POWER PUB外持槍對峙之事
    ，實無賴於稍後詢問之丙○○之指證，始得以知悉被告乙○○、甲○○二人涉及持有槍彈之犯嫌，證人丙○○上開證述
    ，已與客觀事證不合。況證人丙○○上開於警詢、偵查、原
    審所供並無不一，若其於警詢遭到刑求，於檢察官偵查、原
    審羈押訊問時否認犯行已唯恐不及，豈有一再承認犯行之理
    ！甚且丙○○於偵查中或表示：請求原諒，伊會改過自新，
    或稱：警詢筆錄都實在，伊有看過，均按照伊之意思所寫，
    或稱：警察並未對伊施加強暴、脅迫，或稱警局所述係基於
    自由意思陳述，或稱雖然渠等持有槍械，但並未作出違法之
    事情，且否認有強押被害人張詠翔之家人（見七六一二號偵
    查卷第一宗第十八、二五、一０三、一０四頁、第二宗十八
    、五０頁、第三宗第一一九、一０二頁），足見丙○○於偵
    查中對於警方所移送之犯罪事實，並非全然坦認，而係部分
    有所爭辯，基於此項應訊態度，若其於警詢時因遭刑求而為
    不實之陳述，豈有不予爭辯之理？況證人即製作丙○○警詢
    筆錄之戊○○警員於原審亦證述並未對被告刑求等語（見原
    審卷第三０四頁），在在顯示證人丙○○嗣於本院更一審及
    本院本審所為證述，係迴護被告乙○○、甲○○，而為不實
    之證詞，實不足採信。
  (三)被告乙○○、甲○○及己○○分持附表一、二所示之槍枝等
    物，參與綽號「妹奶」之人談判對峙之事，亦經被告乙○○
    、甲○○與己○○於偵查及原審供述甚詳：(1)被告乙○○於
    偵查中供稱：「（九十二年三月八日下午十時許，是否持槍
    至E－POWER PUB旁與人對峙？）是」、「當時對方綽號奶仔
    （成年男子）帶了一百多人來‧‧‧大賓就說旁邊之草叢內
    有四枝槍枝，叫我們去拿，由我、丙○○、己○○、甲○○
    等四人各拿一把槍在手上，因當時對方也拿了四把槍在手上
    ，我們只有幾個人，後來有人喊警察來了，我們就散了，也
    未發生衝突」、「（大賓拿何種槍枝給你們四人？）長槍即
    衝鋒槍一把由己○○拿，其他我們三人拿短槍」、「我拿貝
    瑞塔手槍」等語（見七六一二號偵查卷第一宗第十三、二十
    四頁）。其於原審亦供陳：「的確有拿制式槍械」、「我承
    認持有起訴書所載之槍枝及子彈」等語（見原審聲羈卷第五
    頁、原審卷第一四五頁）。(2)被告甲○○於偵查中供稱：「
    （當時情形如何？）他們雙方人馬在談判，後來對方（綽號
    奶仔）帶領約六、七十人把我們圍住，之後又拿出槍枝四、
    五枝短槍，大賓就叫丙○○把槍拿出來」、「（當時雙方談
    判何事？）那時我剛好與一朋友大頭去E－POWER PUB跳舞，
    途中大賓打電話問我在做什麼，叫我馬上到E－POWER PUB旁
    邊的海產店停車場，我到時大賓、丙○○、己○○、乙○○
    都在停車場內與一綽號奶仔不知道在談何事，當時大賓就叫
    丙○○到旁邊角落去取一個袋子出來，袋子內裝有四枝槍枝
    ，子彈我不知道幾發，丙○○拿出來時我們就去拿槍，後來
    不知為何大伙就各自離開了」、「我拿短槍、丙○○拿短槍
    、己○○拿長的衝鋒槍、乙○○也是拿短槍」、「我拿三七
    五手槍」、「我只有在PUB 那一次有拿過一次槍」等語（見
    七六一二號偵查卷第一宗第十九、二四頁、第三宗第一一九
    頁）。(3)同案被告己○○於偵查中供稱：「（九十二年三月
    八日下午十時許，是否持槍至E－POWER PUB旁與人對峙？）
    當時對方綽號奶仔（成年男子）帶了一百多人來，我們有六
    、七人，大賓就說旁邊之草叢內有一個袋子內有槍枝，叫我
    們去拿，由我、丙○○、己○○（應係乙○○之筆誤）、甲○○等四人各拿一把槍在手上，因當時對方也拿了四、五把
    槍在手上，我從大賓拿出來的袋子內拿出一把烏茲衝鋒槍，
    其他三人去拿短槍，後來有人喊警察來了，我們就散了，也
    未發生衝突，也未開槍」、「我是拿烏茲槍的」等語（見七
    六一二號偵查卷第一宗第二十二、二十四頁）；並於原審訊
    問時供稱：「扣案槍彈是我朋友乙○○的居住處起出，在談
    判現場大賓是有拿制式槍枝給我拿著，因為那時候對方也有
    很多人持槍」（見原審聲羈卷第五頁）、「我在偵訊中是有
    坦承持槍械」（見原審偵聲二四五號卷第二二頁）。被告乙○○、甲○○與同案被告己○○、丙○○所述相符，自堪信
    渠等所述為真實。證人即共同被告己○○、乙○○於本院更
    一審或證稱九十二年三月八日那天甲○○沒有拿槍，或稱那
    天晚上沒有看到甲○○云云（見本院更一審卷第一宗第一六
    四、一七二頁）。然被告甲○○於偵查中委任有辯護人，且
    於偵查中經檢察官聲請羈押而被駁回，此有原審九十二年度
    聲羈字第二０四號卷可稽；其後歷經九十二年四月十八日（
    選任辯護人周平凡律師陪同）、九十二年五月十四日（選任
    辯護人劉燕萍律師陪同）、九十二年五月二十二日（選任辯
    護人劉燕萍律師陪同）訊問，均於訊畢後經諭知「限制住居
    」或「請回」（見七六一二號偵查卷第一宗第一一九頁、第
    二宗第九五至九九頁、第一０三至一０八頁）；甚且被告甲○○之偵查中選任辯護人劉燕萍律師於九十二年五月十四日
    偵訊時已表示：「請訊問在押被告三人，證明甲○○三月八
    日是否有拿槍，餘另狀補陳」，被告甲○○猶於九十二年七
    月九日（選任辯護人劉燕萍律師陪同）自行承認：「我只在
    PUB那一次有拿過一次槍」（見七六一二號卷第三宗第一一
    九頁），足見被告甲○○於偵查中所供具任意性且與同案另
    三名被告相符，而堪採信。上開證人乙○○、己○○所證，
    顯係事後迴護被告甲○○之詞，不足採信。又九十二年三月
    八日當日曾有記者拍攝到持槍對峙畫面之錄影帶，經勘驗該
    錄影帶結果：「1.背景營業場所燈光明亮，惟營業場所前路
    邊光線昏暗。2.營業場所前有多人聚集，但因該處燈光昏暗
    ，無法辨識聚集者為何人，其中有看到壹個人右手持槍型的
    東西，但無法辨識該人是何人。3.錄影帶無營業場所前聚集
    眾人談話之聲音」等情，有本院勘驗筆錄可稽（見本院卷第
    一二三、一二四頁）；另證人戊○○、陳金秋於原審亦證稱
    錄影帶中僅拍到有人拿槍，但無法辨識是何人等情（見原審
    卷第三○五頁），均僅能認無法據該錄影帶及勘驗結果而為
    被告乙○○、甲○○不利之認定，然尚難以此認定被告乙○○、甲○○無於前開時、地持槍對峙之行為。
  (四)附表二所示之槍枝等物係由同案被告丙○○在E－POWER PUB
    對峙事件之後交與被告乙○○持用，此已據丙○○於偵查中
    供稱：「約四月三、四、五日左右，大賓說乙○○那邊有事
    情，所以我又把三把短槍在台中市○○路交給乙○○」等語
    屬實（見七六一二號偵查卷第一宗第十七頁）；並經被告乙○○於偵查中供述：「（警方於九十二年四月七日下午七時
    許到你居所台中市○區○○○街八十一巷十一號十二樓之二
    搜索時查扣何物品？）三把槍枝、子彈多發」、「（槍、彈
    何人所有？）綽號大賓之男子」、「（你如何與他《大賓》
    聯絡？）都是他與丙○○聯絡的」、「槍枝都是大賓之成年
    男子寄放的」、「（大賓的槍為何會交由你保管？）丙○○
    打電話給我說大賓有東西要給我，要我過去拿」等語在卷（
    見七六一二號偵查卷第一宗第十二、十三、一○四頁）。且
    附表一、二所示之槍枝等物，係同案被告丙○○於九十二年
    三月八日晚間帶往E－POWER PUB對峙談判所用之物，已見前
    述，當亦無可能再由所謂「阿龍」者交與被告乙○○之理。
    被告乙○○於原審雖改稱附表二所示槍枝等物，係綽號「阿
    龍」者於九十二年三月八日晚上九點或十點，在台中市○○
    路某家ＰＵＢ交其充作質押擔保云云（見原審卷第三九頁）
    。惟被告乙○○自身尚且不知「阿龍」其人之真實姓名為何
    ，且據被告乙○○於原審審理中所供，其是在九十二年農曆
    年（九十二年二月一日）期間，在台中市○○路之ＰＵＢ認
    識該名綽號「阿龍」之人（見原審卷第三十九頁），若上開
    被告乙○○所供屬實，則「阿龍」在認識被告乙○○僅僅一
    個多月，且被告乙○○對「阿龍」之真實姓名為何均屬不知
    之情形下，即貿然將三把槍枝質押於被告乙○○處，與持槍
    者戒慎之心態顯有未合，衡情論理，亦屬悖於常情，實不足
    以憑採。
  (五)被告乙○○雖辯稱：九十二年三月八日晚上十時許，伊並未
    到E－POWER PUB那裡，也未持槍與人對峙，台中市○區○○○街八十一巷十一號十二樓之二，並非伊住處，伊也不曾到
    過該處，該處是己○○住處，伊未曾受託寄藏附表二所示槍
    彈等物，伊是替己○○頂罪，代價是二百萬元云云，並提出
    一紙謂係己○○在台中看守所所交付之信紙，經由被告原選
    任辯護人吳榮昌律師於本院九十四年八月十二日行準備程序
    時提出為憑（見本院卷第七七頁）。經查：
  1.被告乙○○自警詢、偵查、原審，並歷經本院上訴審、更一
    審，均未曾言及其係為同案被告己○○頂罪，此有卷證資料
    可稽，並為被告乙○○所是認（見本院卷第七五頁）。而被
    告乙○○被提起公訴後，自原審、本院上訴審、更一審歷審
    均經判處罪刑，且刑度不輕，而其竟自案發後遲滯二年五月
    餘之久，始於本院九十四年八月十二日行準備程序時，提出
    為人頂罪之說，尤其被告乙○○自承上開所提出信紙一張，
    其取得時間為一年至一年半之前（即九十三年二月至九十三
    年八月間），彼時尚在本院上訴審或更一審審理期間，其竟
    未提出該張信紙並提出為人頂替之有利於己辯詞，坐令法院
    判處其罪刑，實與常理不合！
  2.被告至遲何不於本院更一審時提出該張信紙？據其所述為：
    「他（指己○○）之前有說要給我錢，可是他現在不理我了
    ，所以我才提出來」云云（見本院卷第七二頁）。然查，依
    被告所提出謂係同案被告己○○所書之信紙內容稱：「俊榮
    ：我答應你的事一定會做到，請你放心，只要你出庭照我們
    在警局所說的做，一切就沒問題，記得千萬別說錯話，房子
    說是你租的，3月8號你也有去現場，什麼人我都告訴過你，
    你若有不清楚之處，就說忘了就好，錢的部分你放心，先前
    那三十萬你先用，只要官司沒事，我一定全部送到你家，我
    知道你也很欠錢，所以互相幫忙，反正不會判太重，我們也
    會配合，請放心，他們也會配合，請放心，有事我會在和你
    聯絡」等語。查，依信紙內容，所稱己○○給錢的時機為「
    只要官司沒事，我一定全部送到你家」，然同案被告己○○
    經本院更一審於九十四年四月二十七日判處「有期徒刑六年
    六月，併科罰金新台幣三十萬元」，未經上訴而確定，有本
    案更一審卷可稽。己○○既遭本院更一審判處罪刑確定，且
    刑度不低，自非所稱「官司沒事」，被告乙○○稱因己○○
    之前說要給錢，現在卻不理我，始提出該信紙，實相互矛盾
    ！
  3.所謂頂替，即冒稱犯人或依法逮捕拘禁之脫逃人而出面頂替
    之謂。依上開信紙內容，所稱頂罪內容包含前開犯罪事實全
    部；而被告乙○○自承：「（什麼時候開始頂罪？）被抓到
    時」等語（見本院卷第七四、七五頁）。依理而言，被告乙○○既為己○○頂罪，則己○○當不致承認犯罪，然依前述
    己○○於偵查、原審所供，其坦認九十二年三月八日晚上十
    時許，在E－POWER PUB附近談判時持槍對峙之事，並未否認
    犯罪，則被告乙○○所謂自被抓起即在為己○○頂替犯罪云
    云，實已不攻自破！次以台中市○區○○○街八十一巷十一
    號十二樓之二房屋，係被告乙○○居所，此亦據被告乙○○
    於偵查、原審、本院上訴審、更一審供述明確（見七六一二
    偵查卷第一宗第十二頁、聲羈卷第五頁、偵聲二四五號卷第
    二九頁、本院上訴審卷第六二頁、更一審卷第一宗第一六八
    頁）；並經證人即被告乙○○之同居女友呂惠琦、證人即被
    告己○○之同居女友吳宛蓉於原審均證述：「（己○○是否
    住在台中市○區○○○街被查獲地點？）沒有」、「（該處
    何人居住？）是呂惠琦跟乙○○居住的」等語甚詳（見原審
    卷第一九三、三一三頁），是被告乙○○否認該址係其當時
    之居所云云，自係事後卸責之詞，不足採信；被告聲請本院
    傳喚該屋屋主以查明該屋係何人所承租，然未能提出屋主之
    姓名、住址以供本院傳喚，且房屋係何人承租與實際上由何
    人居住係屬兩事，上開房屋係被告乙○○與女友呂惠琦共同
    居住，同案被告己○○並未住在該處，已詳如前述，本院認
    無再傳喚該屋主之必要，併予敘明。
  4.證人即共同被告己○○於本院九十四年十一月三日審理時到
    庭證稱：在E－POWER PUB之事情，當時乙○○未在場，台中
    市○區○○○街八十一巷十一號十二樓之二警方查獲槍枝之
    房子是伊租的，乙○○說房子是他租的，是伊要乙○○這樣
    講的，目的是因為當初伊怕被關，所以請乙○○幫伊頂罪，
    在警局時，剛開始是有講只有伊涉案，然後伊要求乙○○幫
    伊頂罪，所以又改筆錄，有跟警方講好，然後才由乙○○涉
    入案件；房子是伊租的，槍枝也是在伊租屋處查獲的，是伊
    要乙○○頂罪云云。並於檢察官反詰問時陳稱：「（你曾經
    在偵查中提到拿槍的人有我、乙○○、甲○○是嗎《提示偵
    卷第一宗22-24頁交自閱》？）是」、「（剛才為何說拿槍
    的人只有你與丙○○？）是的」、「（前後二次所供不一，
    是否偽證？到底哪次為真？）當初第一次是警方要求我這樣
    做的，後來我們有交槍所以有改筆錄‧‧‧」第一次的筆錄
    是不實在的」云云（見本院卷第一五四至一五七頁）。經查
    ：
    (1)己○○曾分別於「92年4月8日00時20分- 同日00時35分」
      、「92年4月8日上午7時-同日上午8時」、「92年4月10日
      15時00分-同日16時25分 」接受警方詢問；被告乙○○則
      於「92年4月8日01時00分-92年4月8日01時18分」、「 92
      年4月8日8時0分」、「92年4月10日16時50分至同日18時3
      5分 」接受警方詢問（見警卷第四至十頁、七六一二偵查
      卷第一宗第三九至四四頁）。警方於「92年4月8日00時20
      分-同日00時35分」、「92年4月8日01時00分-92年4月8日
      01時18分」對己○○、乙○○之詢問僅涉及年籍、是否同
      意夜間詢問等程序事項，並未就案情予以詢問，當非己○○、乙○○所爭議之筆錄。是以己○○所稱第一次筆錄不
      實在，應指「92年4月8日上午7時-同日上午8時 」之該次
      筆錄。且依己○○之說法，是和警方講好後才讓被告乙○○涉入本案，才又有第二次（即92年4月10日）之筆錄。
    (2)然查，證人己○○於本院上訴審稱：「我們被借提出去時
      都會被刑求」、「我於地檢被借提出去製作筆錄都是被刑
      求的」，於本院更一審陳稱警詢筆錄都是刑求的（見本院
      上訴審卷第一百四十頁、一八二頁、更一審卷第一宗第二
      一頁、七二頁），現卻又改稱和警方「講好」才又改筆錄
      （即92年4月10 日筆錄），然若已經和警方講好，何以仍
      稱受刑求，並於本院更一審要求勘驗九十二年四月八日、
      四月十日之警詢筆錄？所述已相互矛盾！且依證人己○○
      於本院所證：「（但是你為何在警局有說你涉案的情形？
      ）是的，那是剛開始說的，後來我有跟警方講好，才又改
      筆錄。剛開始是有講只有我涉案，然後是我要求乙○○幫
      我頂罪的」、「（你有跟警方講好，然後才由乙○○涉入
      的是嗎？）對」。申言之，依照己○○之說法，其於「92
      年4月8日上午7時-同日上午8時 」所製作之筆錄僅提及伊
      個人涉案，後來和警方講好始製作第二份筆錄（即92年 4
      月10日筆錄）將乙○○涉入該案，然己○○於「92年4月8
      日上午7時-同日上午8時 」所製作之警詢筆錄中，已提及
      警方在上開信義南街所查扣之槍彈等物係乙○○向大賓借
      的等語；被告乙○○於「92年4月8日8時0分」所製作之警
      詢筆錄亦供稱在上開信義南街所查扣之槍彈等物係伊和己○○所有之物。若此，警方所製作之己○○「92年4月8日
      上午7時-同日上午8時」筆錄和被告乙○○「92年4月8日8
      時0分 」筆錄，既經己○○、乙○○二人供述上開在信義
      南區查扣之槍彈等物係渠二人所持有之物，姑不論該次警
      詢筆錄之製作，是否基於渠二人之自由意思而陳述，均無
      所謂因跟警方講好才讓乙○○涉入之情事。而警方於九十
      二年四月十日借提己○○、丙○○、乙○○等三人查證，
      主要是因警方帶同丙○○於該日十三時三十分前往台中市
      ○區○○路一段中和巷三號房間起出步槍等物，而詢問相
      關槍枝來源及有無以槍枝犯案暨是否曾因圍事而使用槍械
      ，並因己○○陳稱附表二所查扣之槍彈等物係乙○○向大
      賓所購，而併向被告乙○○查證，並非專為詢問附表二所
      示槍彈等物來源及係由何人如何取得一項而再度借提詢問
      被告等人。又證人己○○於本院更一審審理時證稱：「（
      九十二年三月八日當天情形如何？）我跟丙○○、乙○○
      一起去跳舞，到停車場時，丙○○先下車去找朋友拿門票
      ，乙○○也有下車‧‧‧」（見本院更一審卷第一宗第一
      六四頁）；另證人丙○○於本院更一審審理時亦證稱：「
      （九十二年三月八日晚上你有無和甲○○、己○○、乙○○在一起？）‧‧‧我們是在舞廳碰到才在一起」等語（
      見本院更一審卷第一宗第一七四頁），證人己○○於本院
      作證時卻稱當時乙○○不在場，亦前後不一；另上開信義
      南街之房屋確係被告乙○○與其女友居住之處所，亦已見
      前述，己○○且於原審陳稱：前開信義南街查獲槍枝之處
      所並非伊住處，當時伊住在台中市南屯區○○○路之租屋
      處等語（見原審卷第八十頁）。以上在在均顯示證人己○○於本院上開所證係虛偽不實之證詞，而無可採信。其證
      稱該張信紙是伊交付給乙○○的，然其內容不實，已詳如
      前述，此顯係己○○與乙○○所設計之圈套，預為將來翻
      供之伏筆，並利用原選任辯護人吳榮昌律師於接見被告乙○○時違反程序提出（見本院卷第八一頁台中看守所函文
      ），以取信本院，自屬無可採信。
  (六)被告甲○○於原審審理時雖稱：「（對你於九十二年四月八
    日之警訊筆錄有何意見《提示並告以要旨》？）我是聽己○○這樣說，所以我也跟著這樣說，警察跟我說其他三人都已
    經承認，我如果不承認，到檢察官那邊會被收押」、「（是
    哪位警員說的？）我不知道他的姓名」、「（對九十二年四
    月八日之偵訊筆錄有何意見《提示並告以要旨》？）我是依
    照在警訊中的說法講的，因為我怕被收押」、「（對九十二
    年七月九日之偵查筆錄有何意見《提示並告以要旨》？）我
    還是怕被收押，所以說法同前」云云（見原審卷第八二頁）
    ；於本院更一審時亦稱：警詢時警察是用恐嚇之方式訊問，
    警詢筆錄是警察事先製作好，再令伊照筆錄唸，並拿出錄音
    機出來錄音，檢察官初訊時，因警察叫伊不要翻供，否則要
    將伊收押，伊因而為與警詢時相同之陳述云云（見本院更一
    審卷第一宗第一六０至一六三頁）。然經原審傳喚證人丁靖
    到庭證述並無刑求被告甲○○之事，也未跟甲○○說到檢察
    官那裡不照警詢筆錄，就會被借提（見原審卷第三０六、三
    ０七頁）；且被告甲○○製作警詢筆錄時間為「92年4月8日
    2時50分-同日4時20分」，均較「 92年4月8日上午7時-同日
    上午8時 」詢問己○○、「92年4月8日8時0分」詢問乙○○
    、「 92年4月8日7時30分-同日8時45分」詢問丙○○之時間
    為早，亦有各該被告之警詢筆錄關於詢問時間之記載可憑，
    就客觀事證而言，自無其稱：「我是聽己○○這樣說，所以
    我也跟著這樣說」、「警察跟我說其他三人都已經承認‧‧
    ‧」之事。況被告甲○○於偵查中經檢察官聲請羈押而被駁
    回，此有原審九十二年度聲羈字第二０四號卷可稽；其後歷
    經九十二年四月十八日（選任辯護人周平凡律師陪同）、九
    十二年五月十四日（選任辯護人劉燕萍律師陪同）、九十二
    年五月二十二日（選任辯護人劉燕萍律師陪同）訊問，均於
    訊畢後經諭知「限制住居」或「請回」（見七六一二號偵查
    卷第一宗第一一九頁、第二宗第九五至九九頁、第一０三至
    一０八頁）；甚且被告甲○○之偵查中選任辯護人劉燕萍律
    師於九十二年五月十四日偵訊時已表示：「請訊問在押被告
    三人，證明甲○○三月八日是否有拿槍，餘另狀補陳」，被
    告甲○○猶於九十二年七月九日（選任辯護人劉燕萍律師陪
    同）自行承認：「我只在PUB那一次有拿過一次槍」（見七
    六一二號卷第三宗第一一九頁）。由上開偵訊過程以觀，實
    難信憑被告所說「我還是怕被收押，所以說法同前」之語為
    真實，被告甲○○上開對筆錄任意性之抗辯，係卸責之詞，
    委無可採。證人即共同被告丙○○、己○○、乙○○之前關
    於被告甲○○遭刑求之證詞，亦係迴護被告甲○○之詞，同
    不足取。
  (七)綜合前述，被告等所辯不足採信，其等犯行均堪認定，應依
    法論科。末按：現行刑事訴訟法第一百五十九條等相關證據
    能力之修正條文，係於九十二年二月六日經總統公佈，並於
    九十二年九月一日施行，依刑事訴訟法施行法第七條之三但
    書：「修正刑事訴訟法施行前已依法定程序進行之訴訟程序
    ，其效力不受影響」規定，如被告以外之人於該條文施行前
    已依當時之法定程序陳述，其陳述自具有證據能力，不受九
    十二年九月一日始施行之修正後刑事訴訟法之影響（最高法
    院九十三年度台上字第四一三七號、九十三年度台上字第六
    一一○號刑事判決意旨參照）。本案共同被告丙○○於警詢
    、偵查、原審關於被告乙○○、甲○○之供述，己○○於偵
    查、原審關於被告乙○○、甲○○之供述，乙○○於偵查、
    原審關於被告甲○○之供述，被告甲○○於偵查中關於被告
    乙○○之供述，既均係依陳述當時之法定程序為之，該等陳
    述應仍有證據能力，自不受九十二年九月一日始施行之修正
    後刑事訴訟法之影響。退步言之，縱依修正後之刑事訴訟法
    有關證據能力之規定：「被告以外之人於審判外向法官所為
    之陳述，得為證據、「被告以外之人於偵查中向檢察官所為
    之陳述，除顯有不可信之情況者外，得為證據（第一五九條
    之一第一項、第二項）」、「被告以外之人於檢察事務官、
    司法警察官或司法警察調查中所為之陳述，與審判中不符時
    ，其先前之陳述具有較可信之特別情況，且為證明犯罪事實
    存否所必要者，得為證據（第一百五十九條之二）」等規定
    。經查，丙○○、己○○、乙○○於原審所為之陳述，係向
    法官所為之陳述，依前開法律規定，應有證據能力。另丙○○、己○○、乙○○（關於甲○○部分）、甲○○（關於乙○○部分）於偵查中之陳述，渠等較少有利害關係之衡量，
    且因渠等供述，亦陷自己於不利之境，己○○、乙○○、甲○○於偵查中並委任有辯護人，足以輔助渠等法律常識之欠
    缺，本院因而認渠等於偵查中不利於被告乙○○、甲○○之
    供述，具有非顯不可信之要件，而具有證據能力，得為證據
    ；而被告丙○○於警詢陳述與其後在法院審理時所為證述並
    不相符，然以其於警詢、偵查所供具一致性，且核與其他同
    案被告於偵查中所為之前開供述相符，本院因而認其於警詢
    之陳述具有可信之特別情況，且為證明犯罪事實之存否所必
    要，亦得為證據，具有證據能力。
三、核被告等二人所為：
  (一)查被告等行為後，槍砲彈藥刀械管制條例業於九十四年一月
    二十六日，經總統以華總一義字第○九四○○○一○一○一
    號令公布修正，並於九十四年一月二十八日生效。而修正前
    槍砲彈藥刀械管制條例第十一條第四項之未經許可，持有可
    發射金屬、子彈具有殺傷力之槍枝罪，於修正後，係規定在
    槍砲彈藥刀械管制條例第八條第四項，其法定刑為「三年以
    上十年以下有期徒刑，併科新臺幣七百萬元以下罰金」，較
    修正前之槍砲彈藥刀械管制條例第十一條第四項之法定刑「
    一年以上七年以下有期徒刑，併科新臺幣七百萬元以下罰金
    」為重，經比較新、舊法後，應依刑法第二條第一項但書規
    定，適用較有利於被告之舊法。
  (二)核被告乙○○、甲○○於「九十二年三月八日」晚間持附表
    一、二所示之物與人對峙，其中未經許可持有附表二編號３
    可發射子彈具有殺傷力之改造手槍部分，均係犯（修正前）
    槍砲彈藥刀械管制條例第十一條第四項之未經許可持有可發
    射子彈具有殺傷力之槍枝罪；至於被告等持有附表一編號１
    、附表二編號１、５部分，係犯槍砲彈藥刀械管制條例第七
    條第四項之未經許可持有衝鋒槍、手槍罪，持有附表一編號
    ３、附表二編號２、４、６部分係犯同條例第十二條第四項
    之未經許可持有子彈罪，持有附表一編號１-１、２、４、
    附表二編號３-１、５-１部分，係犯同條例第十三條第四項
    之未經許可持有槍砲之主要組成零件罪，此部分法律並未修
    正，因此無比較新舊法之問題。
  (三)公訴意旨指附表二編號３之槍枝為「制式貝瑞塔手槍」，因
    認被告乙○○此部分所為係涉犯槍砲彈藥刀械管制條例第七
    條第四項之未經許可無故「寄藏」制式手槍罪，被告甲○○
    此部分所為係涉犯同條項之未經許可無故「持有」制式手槍
    罪嫌。惟該手槍係「仿ＢＥＲＥＴＴＡ（即貝瑞塔）廠Ｍ九
    型半自動手槍製造之玩具手槍換裝土造金屬滑套及土造金屬
    槍管改造而成之改造手槍」，被告等此部分所為係犯修正前
    同條例第十一條第四項之未經許可持有可發射子彈具有殺傷
    力之各式槍砲罪，因本院認定被告等之犯罪事實與公訴意旨
    所認犯罪事實，其基本社會事實相同，應依刑事訴訟法第三
    百條變更起訴法條。扣案之仿造烏茲衝鋒槍，屬槍砲彈藥刀
    械管制條例第四條第一項第一款所定之「衝鋒槍」，而非「
    其他可發射金屬或子彈具有殺傷力之各式槍砲」，已如前所
    述，同案被告己○○之前審選任辯護人認持有該衝鋒槍，係
    犯槍砲彈藥刀械管制條例第十一條第四項（修正前）之罪，
    亦有誤會。
  (四)九十二年三月八日晚間，陳俊賓因故欲與天道盟鷹中會綽號
    「妹奶」，在E－POWER PUB附近談判，即通知乙○○、甲○○、己○○等人前往助勢，並囑丙○○將其寄藏之如附表一
    、附表二所示之物，以手提袋包裝後，帶往現場備用，嗣因
    談判之雙方發生爭執，陳俊賓等人即持槍與對方對峙，渠等
    自有就當晚丙○○攜帶到場之如附表一、二所示之槍、彈、
    槍枝主要組成零件等物共同持有以為使用之意思，尚難僅就
    各該被告分配持用之槍彈部分單獨負其責任。是被告乙○○
    、甲○○就上開於九十二年三月八日晚間之犯行，與陳俊賓
    、丙○○、己○○間，均有犯意聯絡及行為之分擔，為共同
    正犯。被告甲○○同時以一行為持有衝鋒槍、手槍、可發射
    子彈具有殺傷力之各式槍砲、子彈、槍砲之主要組成零件，
    係以一行為同時觸犯數罪名，應依刑法第五十五條之規定，
    從一重之未經許可持有衝鋒槍、手槍罪處斷。
  (五)另本件「九十二年四月七日」晚間於被告乙○○處所查獲附
    表二所示之物，係林俊賓、丙○○於E－POWER PUB對峙事件
    之後，因乙○○「那邊有事情要處理」而交與被告乙○○持
    用，此已據被告丙○○於偵查中供稱：「約四月三、四、五
    日左右，大賓說乙○○那邊有事情，所以我又把三把短槍在
    台中市○○路交給乙○○」等語明確（見七六一二號偵查卷
    第一宗第十七頁）。核其情形，被告乙○○並無受託寄藏附
    表二所示之槍彈等物之意，而係「持有」欲供自己使用。此
    部分被告乙○○所為：其中未經許可持有附表二編號３可發
    射子彈具有殺傷力之改造手槍部分，係犯（修正前）槍砲彈
    藥刀械管制條例第十一條第四項之未經許可持有可發射子彈
    具有殺傷力之槍枝罪；持有附表二編號１、５部分，係犯槍
    砲彈藥刀械管制條例第七條第四項之未經許可持有衝鋒槍、
    手槍罪；持有附表二編號２、４、６部分係犯同條例第十二
    條第四項之未經許可持有子彈罪；持有附表二編號 ３-１、
    ５-１ 部分，係犯同條例第十三條第四項之未經許可持有槍
    砲之主要組成零件罪。公訴人起訴意旨認此部分係被告乙○○「寄藏」槍枝等物之行為，亦有未洽，附此敘明。
  (六)被告乙○○於九十二年三月八日與己○○等人共同持有上述
    槍枝等物之目的，係欲以此與綽號「妹奶」者對峙，嗣因未
    發生械鬥，陳俊賓乃收回後由丙○○負責將上開槍枝等物帶
    回住處藏放。此際，被告乙○○既已不再持有上述槍枝等物
    ，而雙方對峙之局面亦不復存在，即終止其持有上開槍枝等
    物之犯意，復於九十二年四月初再持有附表二所示之槍枝等
    物。被告乙○○前後二次持有行為，時間接近，手段相似，
    係基於概括之犯意反覆而為，且觸犯構成要件相同之罪名，
    為連續犯，均應依刑法第五十六條規定以一罪論以（修正前
    ）槍砲彈藥刀械管制條例第十一條第四項之未經許可持有可
    發射子彈具有殺傷力之槍枝罪、槍砲彈藥刀械管制條例第七
    條第四項之未經許可持有衝鋒槍、手槍罪、同條例第十二條
    第四項之未經許可持有子彈罪、同條例第十三條第四項之未
    經許可持有槍砲之主要組成零件罪，並加重其刑；數罪間又
    係一行為觸犯數罪名，為想像競合犯關係，自應從一重之未
    經許可持有衝鋒槍、手槍罪處斷（想像競合犯、牽連犯或連
    續犯之裁判上一罪，倘遇有競合時，如行為人之數行為所犯
    數罪，具有連續關係，又有想像競合或牽連關係之重疊法律
    現象，則連續犯罪之一部，既與他罪競合或牽連，自應包括
    的先將全部之連續各行為論以一罪，再按想像競合或牽連犯
    之例，從一重處斷，最高法院93年度台上字第1691號判決意
    旨參照）
  (七)本件起訴書雖僅稱：「九十二年三月八日晚上十時許，在台
    中市○○區○○路一八三號附近之停車場內與天道盟鷹中會
    之綽號「奶妹」（應為「妹奶」之誤）之不詳姓名男子等人
    發生爭吵時，將前開具殺傷力之制式（應為改造之誤）貝瑞
    塔手槍、具殺傷力之以色列制式沙漠之鷹手槍、具殺傷力之
    制式三五七左輪手槍、具殺傷力之迷你烏玆衝鋒槍內均裝填
    子彈分別交付予丙○○、乙○○、己○○、甲○○等四人持
    有（丙○○持有以色列制式沙漠之鷹手槍、乙○○持有制式
    貝瑞塔手槍、己○○持有迷你烏玆衝鋒槍、甲○○持有制式
    三五七左輪手槍各一支）以備械鬥」，而疏未敘及附表一、
    附表二所示之其他槍枝主要組成零件，及其他經裝填以外其
    他之子彈部分，然此部分與起訴經本院論罪部分間，有想像
    競合犯裁判上一罪關係，為起訴效力所及，本院自得併予審
    究。
四、原審對被告乙○○論罪科刑，雖非無見，惟查：原審認定被
    告乙○○係受「阿龍」之託寄藏附表二所示之物，認定事實
    尚有違誤；又原判決就適用（修正前）槍砲彈藥刀械管制條
    例第十一條第四項，未及比較修正前、後法律之適用，亦有
    未合。又被告甲○○犯罪事證明確，原審就此逕為無罪之諭
    知，亦屬未洽。被告乙○○上訴意旨否認犯罪，摘原審判決
    不當，雖難認為有理由，惟公訴人上訴意旨略以原審判決關
    於被告乙○○、甲○○部分認定事實有所違誤等語，指摘原
    審判決不當，則有理由，應由本院撤銷原審判決關於被告乙○○、甲○○部份改判。爰審酌本件被告等於夜間持槍恃強
    與人談判對峙，影響社會秩序非輕，被告乙○○、甲○○等
    各自持有槍枝、子彈之種類、數量、時間、與產生危害之程
    度，及其等犯後未能坦白認過態度等一切情狀，分別量處如
    主文第二、三項所示之刑，並就併科罰金部分諭知易服勞役
    之折算標準。扣案如附表一、二所示之物，除於鑑定時試射
    耗用之子彈已喪失效能，而失其違禁物之性質外，其餘均屬
    違禁物，應依刑法第三十八條第一項第一款之規定宣告沒收
    。
據上論斷，應依刑事訴訟法第三百六十九條第一項前段、第三百
六十四條、第二百九十九條第一項前段、第三百條，槍砲彈藥刀
械管制條例第七條第四項、（修正前）第十一條第四項、第十二
條第四項、第十三條第四項，刑法第二條第一項但書、第十一條
前段、第二十八條、第五十六條、第五十五條、第四十二條第三
項、第三十八條第一項第一款，罰金罰鍰提高標準條例第二條，
判決如主文。
本案經檢察官丁○○到庭執行職務。
中　　華　　民　　國　　94　　年　　12　　月　　8 　　日
              刑事第四庭  審判長法　官　洪　耀　宗
                                法　官　劉　登　俊
                                法　官　江　德　千
上列正本證明與原本無異。
如不服本判決應於收受送達後十日內向本院提出上訴書狀，其未
敘述上訴之理由者並得於提起上訴後十日內向本院補提理由書（
均須按他造當事人之人數附繕本）。
                                書記官　吳　麗　琴
中　　華　　民　　國　　94　　年　　12　　月　　9 　　日
【附表一】九十二年四月七日晚間二十時左右，於臺中市南屯區
          ○○路一段和成巷十二號丙○○住處查獲：
┌──┬────────────┬───────────────────────┐
│編號│查獲物品名稱、數量      │           鑑    驗    結    果               │
├──┼────────────┼───────────────────────┤
│1   │仿造烏茲衝鋒槍一枝（含  │槍枝管制編號0000000000，認係仿美國ＩＮＧＲＡＭ│
│    │彈匣一個）              │廠Ｍ型口徑９ｍｍ衝鋒槍製造之仿造衝鋒槍，機械│
│    │                        │性能良好，可擊發口徑９ｍｍ制式子彈，認具殺傷力│
│    │                        │；並非玩具槍或改造、土造槍枝。                │
├──┼────────────┼───────────────────────┤
│1-1 │彈匣一個                │認係金屬彈匣可供上揭烏茲衝鋒槍使用。          │
├──┼────────────┼───────────────────────┤
│2   │彈匣二個（即偵查卷三之一│認係金屬彈匣，可供附表二仿貝瑞塔手槍（槍枝管制│
│    │卷第一二六頁第十一項三個│編號0000000000）使用。                        │
│    │彈匣其中二個）          │                                              │
├──┼────────────┼───────────────────────┤
│3   │子彈三十三顆（其中制式  │三十二顆認係口徑９ｍｍ制式子彈，具殺傷力；一顆│
│    │子彈試射六顆，土造子彈  │認係由土造金屬彈殼加裝直徑約８．８ｍｍ金屬彈頭│
│    │一顆已試射耗用，試餘子  │而成之土造子彈，經實際試射，可擊發，認具殺傷力│
│    │彈二十六顆）            │。                                            │
├──┼────────────┼───────────────────────┤
│4   │槍枝之主要組成零件預備  │認均係土造金屬槍管，可供附表二仿貝瑞塔手槍（槍│
│    │槍管二枝                │枝管制編號0000000000）使用。                  │
└──┴────────────┴───────────────────────┘
【附表二】九十二年四月七日晚間十九時左右，於臺中市南區○○○街八十一巷十一號十二樓之二室乙○○住處天花
          板內查獲：
┌──┬────────────┬───────────────────────┐
│編號│查獲物品名稱、數量      │           鑑    驗    結    果             　│
├──┼────────────┼───────────────────────┤
│1   │制式三五七左輪手槍一枝  │槍枝管制編號0000000000，認係ＴＡＵＲＵＳ廠製０│
│    │                        │．３５７吋之制式左輪手槍，機械性能良好，可擊發│
│    │                        │０．３５７吋子彈，認具殺傷力。             　 │
├──┼────────────┼───────────────────────┤
│2   │子彈六顆（其中０．３５７│四顆，認均係口徑０．３５７吋制式子彈，認均具殺│
│    │吋制式子彈四顆，試射三顆│傷力。二顆，認均係口徑０．３８吋制式子彈，認均│
│    │，０．３８吋制式子彈試射│具殺傷力。                                  　│
│    │二顆），試餘子彈一顆。  │                                           　 │
├──┼────────────┼───────────────────────┤
│3   │可發射子彈，具有殺傷力之│槍枝管制編號0000000000，認係仿ＢＥＲＥＴＴＡ廠│
│    │改造玩具手槍。（含彈匣一│Ｍ９型半自動手槍製造之玩具手槍換裝土造金屬滑套│
│    │個）                    │及土造金屬槍管改造而成之改造手槍，機械性能良好│
│    │                        │，可擊發適用子彈，認具殺傷力。　              │
│    │                        │金屬彈匣，可供槍枝管制編0000000000（仿貝瑞塔手│
│    │                        │槍）槍枝使用。　                              │
├──┼────────────┼───────────────────────┤
│3-1 │彈匣一個（即偵查卷三之一│認係金屬彈匣，可供上揭仿貝瑞塔手槍使用。      │
│    │卷第一二六頁第十一項三個│                                              │
│    │彈匣中一個）            │                                              │
├──┼────────────┼───────────────────────┤
│4   │子彈十五顆              │均認係口徑９ｍｍ制式子彈，具殺傷力。       　 │
├──┼────────────┼───────────────────────┤
│5   │以色列制式沙漠之鷹手槍一│槍枝管制編號0000000000，認係ＩＭＩ廠ＪＥＲＩＣ│
│    │枝（含彈匣一個）        │ＨＯ型口徑９ｍｍ之制式半自動手槍，機械性能良好│
│    │                        │，可擊發口徑９ｍｍ子彈，認具殺傷力。        　│
│    │                        │金屬彈匣，可供槍枝管制編號0000000000（以色列制│
│    │                        │式沙漠之鷹手槍）槍枝使用。                  　│
├──┼────────────┼───────────────────────┤
│5-1 │彈匣一個                │認係金屬彈匣可供上揭以色列制式手槍使用。   　 │
├──┼────────────┼───────────────────────┤
│6   │子彈十八顆              │均認係口徑９ｍｍ制式子彈，具殺傷力。       　 │
└──┴────────────┴───────────────────────┘
【附錄論罪科刑法條】
槍砲彈藥刀械管制條例第七條第一項、第四項：
一未經許可，製造、販賣或運輸火砲、肩射武器、機關槍、衝鋒
  槍、卡柄槍、自動步槍、普通步槍、馬槍、手槍或各類砲彈、
  炸彈、爆裂物者，處死刑、無期徒刑或七年以上有期徒刑；處
  徒刑者，併科新台幣三千萬元以下罰金。
四未經許可，持有、寄藏或意圖販賣而陳列第一項所列槍砲、彈
  藥者，處五年以上有期徒刑，併科新台幣一千萬元以下罰金。
  第一項至第三項之未遂犯罰之。
修正前槍砲彈藥刀械管制條例第十一條第一項、第四項：
一 未經許可，製造、販賣或運輸第四條第一項第一款所稱其他
   可發射金屬或子彈具有殺傷力之各式槍砲者，處五年以上有
   期徒刑，併科新臺幣一千萬元以下罰金。
四未經許可，持有、寄藏或意圖販賣而陳列第一項所列槍砲者，
  處一年以上七年以下有期徒刑，併科新臺幣七百萬元以下罰金
  。
槍砲彈藥刀械管制條例第十二條第一項、第四項：
一未經許可，製造、販賣或運輸子彈者，處一年以上七年以下有
  期徒刑，併科新台幣五百萬元以下罰金。
四未經許可，持有、寄藏或意圖販賣而陳列子彈者，處五年以下
  有期徒刑，併科新台幣三百萬元以下罰金。
槍砲彈藥刀械管制條例第十三條第一項、第四項：
一未經許可，製造、販賣或運輸槍砲、彈藥之主要組成零件者，
  處三年以上十年以下有期徒刑，併科新台幣七百萬元以下罰金
  。
四未經許可，持有、寄藏或意圖販賣而陳列第一項所列零件者，
  第六月以上五年以下有期徒刑，併科新台幣三百萬元以下罰金
  。                                                Ｉ
